【裁判字號】    95,交聲,187
【裁判日期】    950503
【裁判案由】    違反道路交通管理處罰條例聲明異議
【裁判全文】
臺灣臺北地方法院交通事件裁定         95年度交聲字第187號
原處分機關  臺北市政府警察局
異議人即
受處分人    甲○○
                      樓
上列異議人即受處分人因違反道路交通管理處罰條例案件，對於
臺北市政府警察局95年2月6日所為之處分（原處分：北市警交裁
字第24-ACU503417號），聲明異議，本院裁定如下：
    主  文
原處分撤銷。
甲○○不罰。
    理  由
一、原處分意旨略以：異議人即受處分人（下稱異議人）甲○○
    於民國93年4月21日上午7時25分許，在業經臺北市市場管理
    處依臺北市攤販管理規則第16條於80年3月19日以（80）府
    建市字第80017618號公告為重要街道而禁止設攤之臺北市中
    山區○○○路○段189號前，任意設攤販賣米粉湯，經臺北市
    政府警察局中山分局長安東路派出所員警紀晉祺以異議人有
    違反道路交通管理處罰條例第82條第1項第10款規定製單舉
    發，異議人簽收罰單後，遲未於應到案日期（93年5月6日）
    前自動繳納罰鍰或到案聽候裁決，僅於94年8月22日以電話
    向非舉發單位或處分機關之臺北市政府警察局交通警察大隊
    提出申訴，經原處分機關調查結果，認本件違規事實明確，
    依道路交通管理處罰條例第82條第1項第10款、第8條第1項
    第2款、違反道路交通管理事件統一裁罰基準及處理細則第
    44條第1項規定、違反道路交通管理事件統一裁罰基準表規
    定，於95年2月6日逕行裁決裁處異議人罰鍰新臺幣2400元，
    異議人於同日具狀聲明異議。
二、經查：臺北市中山區○○○路○段業經臺北市市場管理處依
    臺北市攤販管理規則第16條於80年3月19日以（80）府建市
    字第80017618號公告為重要街道而禁止設攤等情，有卷附臺
    北市攤販管理規則、臺北市攤販管理規則第16條所指觀光地
    區○○○街道一覽表可稽；惟訊之異議人堅詞否認有何於93
    年4月21日上午7時25分許，在臺北市中山區○○○路○段189
    號前任意設攤販賣米粉湯，經臺北市政府警察局中山分局長
    安東路派出所員警紀晉祺製單舉發，並在該舉發違反道路交
    通管理事件通知單上簽名後收受之情，辯稱：伊於93年間係
    從事法拍屋投資等業務，並非販賣米粉湯，卷附舉發違反道
    路交通管理事件通知單上「甲○○」之簽名非其所為等語。
    經查：本院將卷附舉發違反道路交通管理事件通知單上「甲
    ○○」之簽名，與命異議人提出之不動產買賣契約書6份（
    91 年12月11日、91年12月23日、92年8月18日、92年9月6日
    、93年6月4日、93年11月12日）、及信用卡3張上異議人之
    簽名進行比對，二類資料中「甲○○」簽名之筆順、勾捺、
    筆勢、局部形式等略有差異，尚難認為同一人所為，且上開
    不動產買賣契約書，益證被告於91年12月起至93年11月間顯
    有從事法拍屋投資業務；又本院訊之證人即製發上開舉發違
    反道路交通管理事件通知單之臺北市政府警察局中山分局長
    安東路派出所員警紀晉祺，伊證稱對於當日舉發之「甲○○
    」確切面貌已不復記憶，無法確認是否即為異議人，當日舉
    發時，經營米粉攤之人表示未帶身分證件，旋前往臺北市中
    山區○○○路○段189號2樓「千代卡拉OK店」中取出「甲○
    ○」之證件供伊核對，伊雖有核對該證件所載資料與自稱「
    甲○○」之人陳述內容相符，但當日天色昏暗，不記得有無
    核對證件上照片是否與本人相符等語（見本院95年4月20日
    訊問筆錄），是證人上開證言，亦無從確認異議人即為當日
    遭警舉發並簽名於卷附舉發違反道路交通管理事件通知單之
    人，不能排除確有他人冒稱異議人、提出偽變造或異議人遺
    失證件並偽填異議人姓名以逃避裁罰之可能，依據證據裁判
    主義，自應為有利於異議人之認定。
三、綜上所述，並無積極證據足認異議人確有於93年4月21日上
    午7時25分許，在臺北市中山區○○○路○段189號前任意設
    攤販賣米粉湯之違規行為，原處分機關不察，率依道路交通
    管理處罰條例第82條第1項第10款、違反道路交通管理事件
    統一裁罰基準表規定裁處異議人罰鍰2400元，尚非有據，異
    議意旨求予撤銷免罰，為有理由。
四、據上論斷，應依道路交通案件處理辦法第20條，裁定如主文
    。
中    華    民    國    95    年    5     月    3     日
                              交通法庭法  官  張永宏
以上正本證明與原本無異
如不服本裁定應於送達後5日內向本院提出抗告狀
                                書記官  楊婷婷
中    華    民    國    95    年    5    月    10     日


司法院資訊處製作；財團法人民間司法改革基金會備份。
